【裁判字號】    97,審易,1050
【裁判日期】    970718
【裁判案由】    違反著作權法
【裁判全文】
臺灣高雄地方法院刑事判決            97年度審易字第1050號
公  訴  人  臺灣高雄地方法院檢察署檢察官
被      告  甲○○
上列被告因違反著作權法案件，經檢察官提起公訴（97年度偵字
第11479 號），被告於本院準備程序為有罪之陳述，經裁定依簡
式審判程序審理，判決如下：
    主  文
甲○○明知係侵害著作財產權之光碟重製物而散布，處有期徒刑
陸月，如易科罰金，以新臺幣壹仟元折算壹日。緩刑貳年。扣案
之盜版影音光碟貳拾參片，及新臺幣柒佰肆拾元，均沒收。
    事  實  及  理  由
一、甲○○明知「橘子郡男孩」及「達爾瑪和格萊格」影集，分
    別係美商華納兄弟娛樂公司（下稱華納公司）、美商廿世紀
    福斯影片股份有限公司（下稱福斯公司）享有著作財產權、
    且尚在著作財產權存續期間內、受我國著作權法保護而享有
    著作財產權之視聽著作，任何人未經各該享有著作財產權人
    之同意或授權，不得擅自散布，竟仍基於明知係侵害著作財
    產權光碟重製物而散布之犯意，因見其先前所購入之盜版「
    橘子郡男孩」DVD 光碟17片及「達爾瑪和格萊格」DVD 光碟
    6 片，均已觀看完畢且無保留價值，乃起意出售，遂於民國
    96年12月11日21時37分許，以其所有之「pling0303 」帳號
    進入雅虎奇摩拍賣網站上，刊登前開盜版光碟之出售訊息，
    而公開陳列上開盜版光碟。迄於96年12月21日，發覺前開拍
    賣訊息之財團法人電影及錄影著作保護基金會調查專員以新
    臺幣（下同）740 元（另需外加70元運費）之價格得標，且
    將價款匯入甲○○指示之臺灣郵政股份有限公司高雄民壯郵
    局帳號0000 000-0000000號帳戶內，進而取得前開盜版光碟
    後，乃報警並將前開盜版光碟交予員警查扣，而為警循線查
    獲全情。
二、上開犯罪事實，有下列證據足資證明：
  1.被告於本院準備程序及審理中之自白。
  2.證人即財團法人電影及錄影著作保護基金會調查專員藍仁駿
    於警詢中之陳述，及其出具之鑑識報告1 份。
  3.雅虎奇摩拍賣網站網頁列印資料15張、臺灣銀行網路ATM 交
    易明細表1 紙、高雄民壯郵局0000000-0000000 號帳戶申設
    人資料及交易明細各1 份。
  4.扣案之盜版視聽著作光碟共23片。
三、核被告所為，係犯著作權法第91條之1 第3 項前段、第2 項
    之明知係侵害著作財產權之光碟重製物而散布罪；被告明知
    係侵害著作財產權之光碟重製物，而意圖散布而公開陳列、
    散布之低度行為，應均為散布之高度行為所吸收，不另論罪
    。被告以一個散布光碟重製物之行為，同時侵害數個著作財
    產權人之財產法益，係一行為觸犯數罪名，為想像競合犯，
    應從一重處斷。
四、本院審酌被告不知對他人之智慧財產權予以尊重，行為固不
    足取，惟念其於本院準備程序及審理中已知全然坦承犯行，
    頗具悔意，並有賠償對方之意願（惟財團法人電影及錄影著
    作保護基金會堅持不和解之立場而無從和解，本院卷第55、
    14頁參照），犯後態度尚佳。又被告係因各該盜版光碟均已
    觀看完畢而無保留價值，方起意販賣，且其所販賣之數量為
    23片，尚非甚多，犯罪情節應屬輕微等一切具體情狀，爰量
    處如主文所示之刑，並斟以被告之經濟狀況（參見警詢筆錄
    受詢問人欄之記載）及本案犯罪所得僅為740 元各節，諭知
    以1,000 元折算1 日之易科罰金折算標準。末被告未曾因故
    意犯罪受有期徒刑以上刑之宣告，有臺灣高等法院被告前案
    紀錄表1 份在卷足憑，其因一時失慮，偶罹刑典，且其於本
    院中已知坦承犯行，頗具悔意，犯後態度尚佳，均已如前述
    ，經此罪刑之宣告後，當知所警惕，信無再犯之虞，本院因
    認對被告所宣告之刑，以暫不執行為適當，爰依檢察官之請
    求，依刑法第74條第1 項第1 款之規定，予以宣告被告緩刑
    2 年，以啟自新，並勵來茲。
五、扣案之盜版視聽著作光碟23片，為供被告犯著作權法第91條
    之1 第3 項之罪所用之物，已如前述，及前亦認明之被告犯
    該罪所得740 元，不問屬於被告與否，均依著作權法第98條
    但書之規定，予以宣告沒收。
據上論結，應依刑事訴訟法第273 條之1 第1 項、第299 條第1
項前段、第310 條之2 、第454 條第1 項，著作權法第91條之1
第3 項前段、第2 項、第98條但書，刑法第11條、第55條、第41
條第1 項前段、第74條第1 項第1 款，判決如主文。
本案經檢察官劉穎芳到庭執行職務。
中    華    民    國    97    年    7     月    18    日
                  刑事第七庭  法  官  莊珮吟
以上正本證明與原本無異。
如不服本判決應於收受本判決後10日內向本院提出上訴書狀，並
應敘述具體理由，如未敘述上訴理由者，應於上訴期間屆滿後20
日內補提理由書狀於本院（均須按他造當事人之人數附繕本）「
切勿逕送上級法院」。
中    華    民    國    97    年    7     月    18    日
                              書記官  黃園芳
◎附錄本案所犯法條：
《著作權法第91條之1 第2 、3 項》
明知係侵害著作財產權之重製物而散布或意圖散布而公開陳列或
持有者，處3 年以下有期徒刑，得併科新臺幣7 萬元以上75萬元
以下罰金。
犯前項之罪，其重製物為光碟者，處6 月以上3 年以下有期徒刑
，得併科新臺幣20萬元以上200 萬元以下罰金。但違反第87條第
4 款規定輸入之光碟，不在此限。


司法院資訊處製作；財團法人民間司法改革基金會備份。
